【裁判字號】    98,交聲,3220
【裁判日期】    981216
【裁判案由】    交管條例聲異
【裁判全文】
臺灣板橋地方法院交通事件裁定        98年度交聲字第3220號
原處分機關  交通部公路總局臺北區監理所板橋監理站
異  議  人
即受處分人  甲○○
上列異議人即受處分人因違反道路交通管理處罰條例案件，對於
交通部公路總局臺北區監理所板橋監理站於民國98年8 月24日以
板監裁字裁41-CG0000000號違反道路交通管理事件裁決書所為之
處分，聲明異議，本院裁定如下：
        主  文
異議駁回。
        理  由
一、原處分意旨略以：異議人即受處分人甲○○於民國98年2 月
    24日9 時17分許，騎乘其所有車牌號碼AQS-041 號重型機車
    ，行經臺北縣中和市○○路與景平路口（往中和）處，因「
    機器腳踏車，不在規定車道行駛」之違規，經臺北縣政府警
    察局交通隊（下稱原舉發機關）照相採證後，並填製臺北縣
    政府警察局北縣警交字第CG0000000 號舉發違反道路交通管
    理事件通知單（下稱舉發通知單）逕行舉發，嗣異議人於98
    年8 月5 日【已逾越應到案期限（98年4 月3 日）60日以上
    】，始向交通部公路總局臺北區監理所板橋監理站（下稱原
    處分機關）提出交通違規案件陳述書，再經原處分機關於98
    年8 月24日以板監裁字裁41-CG0000000號違反道路交通管理
    事件裁決書（下稱裁決書）裁處異議人罰鍰新臺幣1,800 元
    ，並依同條例第63條第1 項第1 款之規定記違規點數1 點等
    語。
二、異議意旨略以：異議人與家人均未收到交通違規之舉發通知
    單，以致未能於期限內繳費，原本僅應罰6,00元，卻因逾期
    未到案而被裁罰1,800元，希望能改裁處最低之罰鍰云云。
三、按道路交通安全規則第99條第1 項前段規定，機器腳踏車行
    駛之車道，應依標誌或標線之規定行駛。又汽車駕駛人，爭
    道行駛有機器腳踏車不在規定車道行駛之情形者，處新臺幣
    （下同）600 元以上1,800 元以下罰鍰，並記違規點數1 點
    ，道路交通管理處罰條例第45條第13款、第63條第1 項第1
    款分別定有明文。又對於違反道路交通管理處罰條例之行為
    逕行舉發者，應按已查明之資料填註車牌號碼、車輛種類、
    車主姓名及地址，並於通知單上方空白處加註逕行舉發之文
    字後，由舉發機關送達被通知人，違反道路交通管理事件統
    一裁罰基準及處理細則第11條第1 項第4 款定有明文。又依
    違反道路交通管理事件統一裁罰基準及處理細則第5 條規定
    ：「處理違反道路交通管理事件，有關文書送達之程序，依
    行政程序法之規定」。而送達，於應受送達人之住居所、事
    務所或營業所為之；於應送達處所不獲會晤應受送達人、或
    其同居人、受僱人、接受郵件人員時，得將文書寄存送達地
    之地方自治或警察機關，並作送達通知書2 份，1 份黏貼於
    應受送達人住居所、事務所、營業所或其就業處所門首，另
    1 份交由鄰居轉交或置於該送達處所信箱或其他適當位置，
    以為送達，如由郵政機關為送達者，得將文書寄存於送達地
    之郵政機關，行政程序法第72第1 項、第73條第1 項及第74
    條第1 項、第2 項分別定有明文。
四、經查：
(一)、異議人即受處分人甲○○於98年2 月24日9 時17分許，騎乘
    其所有車牌號碼AQS-041 號重型機車，行經臺北縣中和市○
    ○路與景平路口（往中和）處，因「機器腳踏車，不在規定
    車道行駛」之違規，經原舉發機關照相採證後，並填製北縣
    警交字第CG0000000 號舉發通知單逕行舉發，嗣異議人於98
    年8 月5 日【已逾越應到案期限（98年4 月3 日）60日以上
    】，始向原處分機關提出陳述書，再經原處分機關於98年8
    月24日以板監裁字裁41-CG0000000號裁決書裁處異議人罰鍰
    1, 800元，並依同條例第63條第1 項第1 款之規定記違規點
    數1 點等情，為異議人所不否認，並有前揭舉發通知單、裁
    決書、採證照片、陳述書各1 紙等在卷足憑。
(二)、又異議人之戶籍地址原設於臺北縣中和市○○路453 之4 號
    ，嗣於98年8 月3 日始變更為臺北縣中和市○○路○ 段71 0
    巷6 號4 樓等情，有異議人之個人基本資料查詢結果及遷徙
    紀錄資料查詢結果各1 紙附卷可查。原舉發機關以異議人於
    舉發時之車籍地址即戶籍地址臺北縣中和市○○路453 之4
    號為應送達處所，而郵政機關人員送達於上址時，因未獲會
    晤應受送達人本人，又無得受領文書之同居人、受僱人或應
    送達處所之接收郵件人員等代收人代為收受，原舉發機關即
    依違反道路交通管理事件統一裁罰基準及處理細則第5 條準
    用行政程序法第74條之規定，將該舉發通知單於98年3 月9
    日寄存於中和泰和街郵局，而於當日發生合法送達之效力，
    有臺北縣政府警察局送達證書1 紙在卷足憑，可知上開舉發
    通知單已合法送達於異議人無誤。縱然異議人實際並未接獲
    舉發通知單，惟原舉發單位既係依上開法定程序送達，自已
    發生合法送達之效力，異議人辯稱並未收到本件交通違規之
    舉發通知單云云，要無可採。
五、綜上所述，異議人確有機器腳踏車不在規定車道行駛之違規
    行為，經舉發通知單合法送達後逾應到案期限60日以上仍未
    繳納罰鍰，原處分機關據以援引道路交通管理處罰條例第45
    條第13款、第63條第1 項第1 款及違反道路交通管理事件統
    一裁罰基準表之規定裁處異議人罰鍰1,800 元，並記違規點
    數1 點，並無違誤。是以，本件聲明異議為無理由，應予駁
    回。
據上論斷，應依道路交通案件處理辦法第19條，裁定如主文。
中    華    民    國    98    年    12    月    16    日
                      交通法庭  法  官  曾正耀
以上正本證明與原本無異
如不服本裁定應於送達後5日內向本院提出抗告狀
                                書記官  田世杰
中    華    民    國    98    年    12    月    16    日


司法院資訊處製作；財團法人民間司法改革基金會備份。
